臺灣橋頭地方法院民事判決　　　　　 110年度橋小字第1568號

原　　　告　良京實業股份有限公司

法定代理人　平川秀一郎

訴訟代理人　林郁婷　
　　　　　　李禹靚　
被　　　告　洪清梅　

訴訟代理人　蘇哲千　
上列當事人間請求清償債務事件，本院於民國111 年2 月17日言
詞辯論終結，判決如下：
    主      文
被告應給付原告新臺幣肆萬參仟零肆拾伍元，及自民國一百零五
年五月十八日起至清償日止，按週年利率百分之十五計算之利息
，暨自民國九十六年五月二十八日起至民國一百零四年八月三十
一日止，按週年利率百分之一點八計算之違約金。
訴訟費用新臺幣壹仟元由被告負擔。
本判決得假執行。但被告如以新臺幣肆萬參仟零肆拾伍元為原告
預供擔保，免為假執行。
    事實及理由
一、原告主張：被告前向訴外人泛亞商業銀行股份有限公司（嗣
    更名為寶華商業銀行股份有限公司，下稱寶華銀行）申請小
    額循環信用貸款，依約借款額度最高以新臺幣（下同）50,0
    00元為限，動用期間自核准日起算，為期1 年，期滿30日前
    ，如不為書面反對之意思表示並經審核同意者，得以同一內
    容繼續延長1 年，不另換約，借款利率按固定利率18% 計算
    ，按日計息。自借款日起，每月15日為最終繳款日，應繳足
    最低繳款金額，如未依約繳款，即視為全部到期，並應按貸
    款總餘額自應償還日起，逾期在6 個月以內者，按上開利率
    10% 、逾期超過6 個月者，按上開利率20% 計付違約金。詎
    被告自民國96年4 月26日起即未依約繳款，尚積欠本金43,0
    45元未清償。而寶華銀行業於97年4 月29日將上開債權讓與
    原告，並依法於同日公告，爰依小額循環信用貸款契約及債
    權讓與之法律關係提起本件訴訟。聲明：如主文第1 項所示
    。
二、被告則以：伊有向申請現金卡，惟伊當時跟很多銀行借款都
    已清償，不知道為何還有此家，可能泛亞不斷更名，被告也
    不知道此銀行是那一間，不知道為何剩下這間銀行沒還，可
    能確實尚未清償。原告去年才聯繫被告，非一開始債權轉讓
    就有聯繫，請原告提出證據。且原告請求之利息，伊僅接受
    5 年內之利息等語，資為抗辯。聲明：原告之訴駁回。
三、得心證之理由：
（一）查原告主張之前揭事實，業據其提出魔力現金卡申請書、
      現金卡約定書、循環信用貸款契約、分攤表、股份有限公
      司變更登記表、債權讓與證明書、債權讓與公告、存證信
      函暨回執、戶籍謄本及催理紀錄等件為證（見本院卷第11
      至24、53至59頁）。被告對於原告主張之上開事實，雖主
      張未收到債權讓與通知及利息已逾時效，惟並未否認前與
      寶華銀行訂有現金卡契約及積欠上開本息等事實，堪信原
      告前揭主張屬實。
（二）被告雖以前詞置辯，惟按金融機構為概括承受、概括讓與
      、分次讓與或讓與主要部分之營業及資產負債，或依第11
      條至第13條規定辦理者，債權讓與之通知得以公告方式代
      之，承擔債務時免經債權人之承認，不適用民法第297 條
      及第301 條之規定，金融機構合併法第18條第3 項定有明
      文。又同法第15條第1 項第1 款規定以收購金融機構不良
      債權為目的之資產管理公司，受讓金融機構不良債權時，
      適用第18條第3 項規定。查本件原告係以金融機構金錢債
      權收買業務、應收帳款收買業務為其所營事業，其係自原
      債權人寶華銀行受讓取得對被告之債權及其他一切從屬權
      利，且寶華銀行已依金融機構合併法規定，於97年4 月29
      日在民眾日報刊登債權讓與公告等情，有上揭債權讓與證
      明書、讓與債權公告及股份有限公司變更登記表等件在卷
      可稽，參照上揭說明，原告自得本於小額循環信用貸款契
      約及債權讓與之法律關係對被告主張上揭債權，被告所執
      前詞，即非可採。
（三）按利息、紅利、租金、贍養費、退職金及其他一年或不及
      一年之定期給付債權，其各期給付請求權，因五年間不行
      使而消滅。消滅時效，因左列事由而中斷：一、請求。二
      、承認。三、起訴。左列事項，與起訴有同一效力：一、
      依督促程序，聲請發支付命令。二、聲請調解或提付仲裁
      。三、申報和解債權或破產債權。四、告知訴訟。五、開
      始執行行為或聲請強制執行。時效因請求而中斷者，若於
      請求後六個月內不起訴，視為不中斷，民法第126 、12 9
      、130 條分別定有明文。所謂承認，指義務人向請求權人
      表示是認其請求權存在之觀念通知而言，無須一一明示其
      權利之內容及範圍等，以有可推知之表示行為即為已足，
      又承認不以明示為限，默示的承認，如請求緩期清償、支
      付利息等，亦有承認之效力。經查，本件依催理記錄所載
      ，兩造於110 年5 月17日聯繫時，被告曾稱加利息要10幾
      萬，並提出本金清償，則原告對被告債權之請求權時效，
      已因被告於110 年5 月17日還款之承認而中斷並重新起算
      而，原告於6 個月內之110 年11月3 日向本院起訴，亦有
      民事起訴狀上本院戳章可佐（本院卷第9 頁），揆諸前揭
      規定，利息之消滅時效於原告催告被告清償時即110 年5
      月17日生中斷效力，又原告已於本院審理中就利息部分減
      縮為僅就105 年5 月18日起之利息而為請求，故被告就此
      所為之時效抗辯，亦屬無據。
四、綜上所述，原告依小額循環信用貸款契約及債權讓與之法律
    關係，請求被告給付如主文第1 項所示之金額、利息及違約
    金，為有理由，應予准許。
五、本件係依小額程序為被告敗訴之判決，應依民事訴訟法第43
    6 條之20規定，依職權宣告假執行。另依同法第436 條之23
    、第436 條第2 項、第392 條第2 項規定，依職權宣告被告
    如預供擔保，免為假執行。
六、本件事證已臻明確，兩造其餘主張與攻擊防禦方法及所提證
    據，經核與判決之結果不生影響，爰不另一一論述，併此敘
    明。
七、訴訟費用負擔之依據：民事訴訟法第78條。另依同法第436
    條之19第1 項規定，確定訴訟費用額如主文第2 項所示。
中　　華　　民　　國　 111　　年　　3 　　月　　4 　　日
    　　　　　　　橋頭簡易庭　法　　　官  郭育秀
以上正本係照原本作成。
民事訴訟法第436 條之24第2 項：對於本判決之上訴，非以違背
法令為理由，不得為之。
如對本判決上訴，須於判決送達後20日內向本院提出上訴狀，並
須表明原判決所違背之法令及其具體內容與依訴訟資料可認為原
判決有違背法令之具體事實之上訴理由（均須按他造當事人之人
數附繕本）。
中　　華　　民　　國　 111　　年　　3 　　月　　4 　　日 
    　　　　　　　　　　　　  書　記　官  塗蕙如
訴訟費用計算式：
裁判費（新臺幣）   1,000元
合計               1,000元